臺灣高等法院高雄分院刑事判決　　　　96年度上訴字第1483號
　　上　訴　人　臺灣高雄地方法院檢察署檢察官
　　被　　　告　甲○○
　　　　　　　　　　　　（現另案於臺灣屏東戒治所）
　　指定辯護人　本院公設辯護人　于欣潔
上列上訴人因被告違反毒品危害防制條例案件，不服臺灣高雄地
方法院94年度重訴字第73號中華民國96年5 月31日第一審判決（
起訴案號：臺灣高雄地方法院檢察署94年度偵緝字第1470號），
提起上訴，本院判決如下：
    主  文
上訴駁回。
    理  由
一、公訴意旨略以：被告甲○○與何永發、潘柏宏（現由本院另
    案審理中）共同基於製造、販賣第二級毒品MDMA（俗稱「搖
    頭丸」）之犯意聯絡，自民國93年間某日起，即利用成型壓
    模機、製藥模具、烤箱、吹風機、攪拌器、乾燥劑、塑膠容
    器等器具，在位於高雄市○○路24巷1 號6 樓之2 處所內，
    以彼此分工，由被告負責收集原料並攪拌合成；潘柏宏負責
    壓模並挖模；何永發則以日曬及吹風機，使其乾硬成形等方
    式，共打錠製造搖頭丸4 、5 百顆。嗣因渠等打錠製作過程
    吵雜，遭上址鄰居住戶反應，被告等人因恐事跡敗露，遂將
    前開製造搖頭丸之器具搬移至潘柏宏位於高雄縣仁武鄉○○
    村○○○ 街32之2 號住處內，繼續製造搖頭丸。迄94年2 月
    25日，為警循線分別前往何永發位於高雄市苓雅區○○○路
    63號15樓之40及高雄縣仁武鄉○○村○○街102 號4 樓之4
    住處內，查獲自製安非他命吸食器1 支、道具槍1 把、搖頭
    丸半成品8 包（共計毛重3790公克）、原料5 包（共計毛重
    2967公克）、模具4 個、烤箱1 台、吹風機1 台、攪拌器1
    個、吸食器2 組、乾燥劑1 包、安非他命1 包（毛重11.2公
    克）、手機2 支、塑膠容器6 個等物品；同日9 時10分許，
    警方復前往潘柏宏位於高雄縣仁武鄉○○村○○○ 街32之2
    號住處內，查獲安非他命1 包（毛重2.5 公克）、分裝夾鏈
    袋2 包、自製安非他命吸食器2 組、玻璃球吸食器3 顆、行
    動電話手機1 支、高雄分公司名冊1 張、成型壓模機1 台、
    大型塑膠墊1 張、製藥模具1 塊、塑膠砧板1 塊、塑膠盤攪
    拌容器4 盒、板手1 把、鐵錘2 支、鐵鑿2 支、鉗子2 支、
    螺絲起子3 支、剪刀2 把、各式毛刷12把等物品，始知上情
    ，因認被告甲○○有犯毒品危害防制條例第4 條第2 項之製
    造第二級毒品罪嫌云云。
二、按犯罪事實，應依證據認定之，無證據不得認定犯罪事實；
    又不能證明被告犯罪者，應諭知無罪之判決；刑事訴訟法第
    154 條第2 項、第301 條第1 項分別定有明文。次按認定不
    利於被告之證據須依積極證據，苟積極證據不足為不利於被
    告事實之認定，即應為有利被告之認定，更不必有何有利之
    證據；又犯罪事實之認定，應憑證據，如無相當之證據，或
    證據不足以證明，自不得以推測或擬制之方法，以為裁判之
    基礎；最高法院30年上字第816 號判例、40年台上字第86號
    判例可資參照。
三、公訴人認被告甲○○涉有上開製造第二級毒品罪嫌，無非係
    以證人何永發、潘柏宏之證言，何永發與被告討論製造搖頭
    丸進度之通聯譯文、上開扣案物品等為其論罪之依據。
四、程序方面：
（一）按被告以外之人於偵查中向檢察官所為陳述，除顯有不可
      信之情況者外，得為證據，同法第159 條之1 第2 項定有
      明文。偵查中對被告以外之人（包括證人、鑑定人、告訴
      人、被害人及共同被告等）所為之偵查筆錄，或被告以外
      之人向檢察官所提之書面陳述，性質上均屬傳聞證據。惟
      現階段刑事訴訟法規定檢察官代表國家偵查犯罪、實施公
      訴，依法其有訊問被告、證人及鑑定人之權，證人、鑑定
      人且須具結，而實務運作時，檢察官偵查中向被告以外之
      人所取得之陳述，原則上均能遵守法律規定，不致違法取
      供，其可信度極高，職是，被告以外之人前於偵查中已具
      結而為證述，除反對該項供述得具有證據能力之一方，已
      釋明「顯有不可信之情況」之理由外，不宜以該證人未能
      於審判中接受他造之反對詰問為由，即遽指該證人於偵查
      中之陳述不具證據能力。本件證人何永發、潘柏宏在檢察
      官偵查中具結後所為之證述，其等未曾提及檢察官在偵查
      時有不法取供之情形，被告或辯護人亦未釋明上開供述有
      顯不可信之情況，依上說明，其等於偵查中之證言自具有
      證據能力。
（二）內政部警政署刑事警察局94年5 月2 日刑鑑字第94004235
      2 號鑑定書1 紙、高雄醫學大學附設中和紀念醫院94年7
      月5 日編號0000-0000 至1208檢驗報告6 紙、94 年9月27
      日編號0000-000至559 號檢驗報告5 紙，法務部調查局94
      年8 月12日調科壹字第9400375580號函文，雖均為被告以
      外之人於審判外所為之書面陳述，屬於傳聞證據，然此乃
      臺灣高雄地方法院檢察署檢察官於偵查中，原審於調查中
      依刑事訴訟法第208 條第1 項規定囑託鑑定，該局及醫院
      依刑事訴訟法第208 條第1 項準用同法第206 條第1 項規
      定所出具之書面鑑定報告，屬刑事訴訟法第159 條第1 項
      「被告以外之人於審判外之言詞或書面陳述，除法律有規
      定者外，不得作為證據」規定所稱「法律有規定者」之情
      形，應有證據能力。
五、訊據被告甲○○堅詞否認有何製造第二級毒品犯行，辯稱：
    高雄市○○路24巷1 號6 樓之2 雖係我女友之房子，但我從
    未提供該處所與何永發、潘柏宏共同製造搖頭丸，另本件扣
    案器具並非我所有，亦從未置放在我女友上開住處等語。
六、經查：
（一）公訴人所認扣案搖頭丸半成品8 包（編號1-1 至1-8 ，共
      計毛重3,790 公克）、原料5 包（編號2-1 至2-5） ，經
      送鑑定結果，編號1-1 至1-7 粉末，驗出含有第四級毒品
      笨巴比妥、麻黃成分（驗後淨重分別為：編號1-1 粉末
      494.9 公克、編號1-2 粉末492.7 公克、編號1-3 粉末49
      4.7 公克、編號1-4 粉末493. 99 公克、編號1-5 粉末49
      2.3 公克、編號1-6 粉末284.2 公克、編號1-7 粉末495.
      2 公克），編號1-8 粉末，驗出乙醯胺酚（係解熱鎮痛劑
      ）、咖啡因（係興奮劑）、氣若沙宗（係骨骼肌鬆弛劑）
      、呱芬那辛（係祛痰劑）、Diphenylhydramine （係抗組
      織胺劑）等成分；編號2-1 至2-5 粉末，僅檢出有澱粉成
      分，未驗出第二級毒品甲基安非他命、搖頭丸、第三級毒
      品K 他命成分（驗後淨重2475.72 公克），有內政部警政
      署刑事警察局94年5 月2 日刑鑑字第940042352 號鑑定書
      1 紙、高雄醫學大學附設中和紀念醫院94年7 月5 日編號
      0000-0000 至1208檢驗報告6 紙在原審卷第69卷頁至第77
      頁可稽。原審法院再向法務部調查局函詢：製造第二級毒
      品MDMA是否有可能因所添加之原料或製作流程有誤，致所
      製造出之成品未能產生第二級毒品MDMA反應，僅呈現第四
      級毒品笨巴比妥及第四級毒品先驅原料麻黃之反應？據
      覆：常見MDMA之製造係以黃樟素為原料，經一系列蒸餾、
      異構化、氧化、胺化、氫化、純化等步驟而得。常見之笨
      巴比妥之製造係以BENZYL CYANIDE為原料，經一系列水解
      、酯化、環化等步驟而得。常見麻黃素之製造係由麻黃提
      煉，或係以苯甲醛為原料，經一系列生物催化步驟而得。
      是依上開鑑定結果研判，本案僅係毒品成分與非毒品成分
      之相互摻混，與由原料製造毒品之流程毫無關聯，有法務
      部調查局94年8 月12日調科壹字第9400375580號函文1 紙
      在原審卷第68頁可參。上開扣案粉末既未驗出第二級毒品
      MDMA成分，又非係製造MDMA過程所生之物，公訴人依據證
      人何永發於偵查中證稱：上開扣案物品均係用來製造第二
      級毒品MDMA所用之物等語（見94年度偵字第5080號卷第17
      頁），認扣案粉末分別係搖頭丸半成品及原料等情，認知
      上已有所誤。
（二）證人何永發、潘柏宏雖於偵查中證稱，曾至被告處幫忙壓
      模，並製造出4 、5 百顆搖頭丸，後又將製造工具載運至
      潘柏宏住處等語；惟經原審將在潘柏宏住處查獲扣案之壓
      模機、塑膠墊、製藥模具、塑膠板、塑膠盤攪拌容器，送
      請鑑定結果，均未驗出其上含有甲基安非他命或MDMA成分
      等情，有高雄醫學大學附設中和紀念醫院94年9 月27日編
      號0000-000至559 號檢驗報告5 紙在原審卷第60頁至第64
      頁可參。另原審依職權傳訊法務部調查局鑑定人員闕山仲
      到庭亦結證稱：「（在扣案之物品中，有一些模具、攪拌
      器、毛刷等，據你觀察研判這些東西與製作毒品所需的器
      具有無關聯性？）毒品製作是經過一系列的化學反應，另
      外一種是屬於加工程序，類似物品打錠，從之前的檢驗報
      告及從案卷的內容來看，基本上沒有直接的關連可以證明
      製造或加工的情形存在。」、「（就本案扣押器具之成型
      壓模機、攪拌容器、塑膠板等，依照你的研判這是做什麼
      用途？）這是加工打錠用的，但是這些模具中都無發現相
      關MDMA及安非他命的殘留，所以我們判斷沒有證據證明有
      加工的行為。」等語（見原審卷第208 頁、第209 頁），
      是依前述證據觀之，上開扣案物品是否曾供製造第二級毒
      品MDMA，即值懷疑。
（三）證人何永發於偵查中結證稱：上開扣案物品，是綽號「毛
      仔」友人於被抓前寄放在我住處，係用來製作MDMA所用的
      ，後來「毛仔」被抓後，我本來要丟掉，甲○○知道我有
      器材，就過來找我說可製造毒品販賣，一開始是在甲○○
      家中製作，但我人不在現場，所以不知道有無成功過，聽
      他們說做出來的東西一團團曬不乾，後來因為有人向管區
      警察反應，我們就將部分東西搬至潘柏宏處，至於「毛仔
      」交給我的器材，則放在我的住處等語（見94年度偵字第
      5080號卷第6 頁至第8 頁）；核與證人潘柏宏於偵查中具
      結證稱：我與何永發曾至甲○○住處幫忙壓模，因為我們
      做出來的搖頭丸太濕，硬度不夠，所以做出的4 、5 百顆
      搖頭丸均當場壓碎棄置，後來何永發將該壓模的器具，寄
      放在我家裡，並有打一通電話給我，說要在我家隔壁做，
      但我沒有答應等語尚稱相符（見94年度偵字第5081號卷第
      8 頁、第25頁），惟因證人何永發、潘柏宏後於原審審理
      中均翻異前詞，改稱未曾製造第二級毒品MDMA等語（見原
      審卷第95頁至第104 頁），參以本件扣案粉末並未查出有
      製造MDMA之黃樟素原料，另製造MDMA可能涉及之壓模機、
      塑膠墊、製藥模具、塑膠板、塑膠盤攪拌容器等工具，經
      送鑑定結果，亦均未驗出表面上沾有MDMA或甲基安非他命
      毒品成分，均已如前述，證人何永發、潘柏宏於偵查中所
      述，其等曾使用上開扣案原料、工具製造第二級毒品MDMA
      等語，是否為真，亦乏事證足資佐證。
（四）證人何永發曾於94年2 月17日晚間10時20分35秒，以其所
      用0000000000號行動電話，撥打電話予0000000000號行動
      電話持有者，兩人並有以下對話內容：
      「何永發（下以代號甲稱之）：你那個紅色的完全的對嗎
      ？0000000000電話持有者（下以代號乙稱之）：是的。
      甲：你怎麼弄得跟麵包一樣。
      乙：蓬鬆嗎？
      甲；還黏黏的？
      乙：對呀，就是你說的一起攪拌的。
      甲：沒有啦你弄到麵包劑。
      乙：那個也有。
      甲：你跟人家弄太多了。
      乙：沒有啦，弄一點點而已。
      甲：那有可能黏黏的，曬10幾天也曬不乾。
      乙：對呀，怎麼曬不乾。
      甲：用烤箱也沒辦法，能用的都用完了。
      乙：就是這樣子。
      甲：你用這一條是完全有效的嗎？
      乙：是的。
      甲：你看這一陣子怎麼樣，因為毛仔他弟弟貓仔，要給我
          討了，也是要給人家一個交代，一定是昆仔跟他說的
          。
      乙：喔，我感覺哪一台機械。
      甲：也不怎麼好。
      乙：是呀。
      甲：有的，我有認識直接下去，直接就跳出來的那個。
      乙：有喔？
      甲：有的，我有認識，不過給他們處理，要一份給人家。
      乙：沒差。
      甲：沒差，想看有沒有辦法賺到，自己來買一台，30幾萬
          。
      乙：有喔。
      甲：好啦，你若拿回來，馬上打給我。
      乙：好」
      ，業經原審當庭勘驗監聽錄音無誤，有勘驗筆錄1 紙存卷
      可參（見原審卷第142 頁、第143 頁），證人何永發雖證
      稱該0000000000號行動電話係被告所有，上開通聯亦為其
      與被告通話內容等語（見94年度偵緝字第1470號卷第50頁
      ），然此除據被告到庭否認外，觀之上開對話意旨，雖可
      認對話者係在交換製作某物品之心得，然其等談及製作過
      程中尚需摻入麵包劑等物，與前開函文所示，MDMA製造係
      以黃樟素為原料，經一系列蒸餾、異構化、氧化、胺化、
      氫化、純化等步驟而得；暨證人闕山仲於原審到庭結證稱
      ：「（MDMA製作成搖頭丸是否要用壓模打錠？或日曬、吹
      風機把它吹乾成型？）通常MDMA毒品是粉末狀，只是毒販
      為了販售方便所以才會打錠成錠劑，比較容易攜帶出去，
      因為打錠的話，是把毒品的成品加上一些油，濕濕的不好
      帶，所以要把它吹乾。」等語（見原審卷第209 頁），即
      不相符，自乏依據足認上開對話內容，係在討論如何製造
      第二級毒品MDMA。
（五）本件因被告否認涉案，且扣案物品亦非在被告處查獲，是
      除證人何永發、潘柏宏證述及上開通聯內容外，並無積極
      證據足認被告涉有共同製造第二級毒品之犯行，然因證人
      何永發、潘柏宏證述曾與被告共同製造第二級毒品MDMA等
      語，與扣案物品檢驗結果不符，上開通聯內容亦難認確係
      在討論製造第二級毒品MDMA等情，均如前述，能否憑此即
      認被告涉有共同製造第二級毒品MDMA之重罪，已非無疑。
      況縱認何永發、潘柏宏證述內容為真，由其等所稱製造出
      之搖頭丸太濕，硬度不夠，故均已銷燬等語，可知其等並
      未順利製成搖頭丸成品，復因本案鑑定意見亦認扣案物品
      根本無法製成第二級毒品搖頭丸，已如前述，而本件亦未
      扣得該搖頭丸成品送驗，無法知悉該成分為何，則何永發
      、潘柏宏主觀所認製成之搖頭丸，是否確為毒品危害防制
      條例列管之毒品，即非無疑。而此合理懷疑之利益自應歸
      給被告，認其根本無法透由扣案物品製成搖頭丸。而按我
      國刑法關於「不能未遂」即「不能犯」之法律效果，於94
      年2 月1 日修正公布、95年7 月1 日施行之新刑法有所修
      正，舊法關於「行為不能發生犯罪之結果，又無危險」之
      「不能犯」，依第26條但書之法律效果係得「減輕或免除
      其刑」，而新法第26條關於「不能犯」之法律效果，則修
      正為「不罰」，蓋不能犯之前提係以法益未受侵害或未有
      受侵害之危險，如仍對於不能發生法益侵害或危險之行為
      課處刑罰，無異對於行為人表露其主觀心態對法律敵對性
      之制裁，在現代刑法思潮下，似欠合理性。因此，基於刑
      法謙抑原則、法益保護之功能及未遂犯之整體理論，宜改
      採客觀未遂論，亦即行為如不能發生犯罪之結果，又無危
      險者，不構成刑事犯罪（參照95年7 月1 日修正施行之刑
      法第26條修正理由）。本件既無法透由扣案物品製成第二
      級毒品MDMA，被告縱有參與製造第二級毒品之犯行，仍屬
      不能發生犯罪結果，又無危險之不能犯。依被告行為時之
      規定，此部分犯行仍成立犯罪，僅得減輕或免除其刑，然
      依現行刑法規定則為不罰，依刑法第2 條第1 項「從舊從
      輕」規定之比較結果，現行刑法之不罰規定較有利於被告
      ，自應依現行刑法第26條規定予以不罰，而認被告上開行
      為仍不構成犯罪。
（六）綜上所述，本件證人何永發、潘柏宏雖證稱被告曾參與製
      造第二級毒品MDMA等語，然彼等因先後所述不符，且與扣
      案物品經鑑定結果，認無法製成第二級品MDMA等情，有所
      矛盾，其等所言即有瑕疵，難憑此遽認被告涉有共同製造
      第二級毒品之犯行，且縱認其等所言為真，本件因無法透
      由扣案物品製造出第二級毒品MDMA，被告所為屬不能發生
      犯罪結果，又無危險之不能犯，依現行刑法規定亦屬不罰
      之行為，是本案堪認公訴人認被告涉犯製造第二級毒品MD
      MA罪嫌，所憑證據，未達通常一般人均不致有所懷疑，而
      得以確信其為真實之程度，揆諸首揭法條及判例意旨說明
      ，既不能證明被告甲○○犯罪，自應諭知被告甲○○為無
      罪之判決。
七、原判決以不能證明被告甲○○犯製造第二級毒品MDMA罪，而
    為被告無罪之諭知，經核並無違誤。檢察官上訴意旨，猶執
    前詞，以(一)被告犯行，業據證人即共同參與製造MDMA之何永
    發及潘柏宏於偵查中證述明確。證人何永發證稱：上開扣案
    物品，是綽號「毛仔」友人於被抓前寄放在我住處，係用來
    製作MDMA所用的，後來「毛仔」被抓後，我本來要丟掉，甲
    ○○知道我有器材，就過來找我說可製造毒品販賣，一開始
    是在甲○○家中製作，但我人不在現場，所以不知道有無成
    功過，聽他們說做出來的東西一團團曬不乾，後來因為有人
    向管區警察反應，我們就將部分東西搬至潘柏宏處，至於「
    毛仔」交給我的器材，則放在我的住處等語（見94年度偵字
    第5080號卷第6 頁至第8 頁）；核與證人潘柏宏於偵查中具
    結證稱：我與何永發曾至甲○○住處幫忙壓模，因為我們做
    出來的搖頭丸太濕，硬度不夠，所以做出的4 、5 百顆搖頭
    丸均當場壓碎棄置，後來何永發將該壓模的器具，寄放在我
    家裡，並有打一通電話給我，說要在我家隔壁做，但我沒有
    答應等語相符（94年度偵字第5081號卷）。(二)雖證人何永發
    、潘柏宏後於審理中均翻異前詞，改稱未曾製造第二級毒品
    MDMA云云（見地院卷第95至104 頁）。惟查，依證人何永發
    於94年2 月17日22時20分35秒許，以手機門號0000000000號
    ，撥打被告使用之手機門號0000000000號，其通聯內容為：
    「何永發（以下以代號甲稱之）：喂怎樣？甲○○（以下以
    代號乙稱之）：喂現在有人要那個。甲：什麼我還沒壓呢！
    乙：有嗎？甲：你沒有跟你朋友拿那塊板回來？乙：有阿！
    不過現在住院沒辦法去。甲：閒聊…你板拿回來打給我。乙
    ：好。你那個紅色的完全的對嗎？乙：是的。甲：你怎麼弄
    得跟麵包一樣。乙：蓬鬆嗎？甲；還黏黏的？乙：對呀，就
    是你說的一起攪拌的。甲：沒有啦你弄到麵包劑。乙：那個
    也有。甲：你跟人家弄太多了。乙：沒有啦，弄一點點而已
    。甲：那有可能黏黏的，曬10幾天也曬不乾。乙：對呀，怎
    麼曬不乾。甲：用烤箱也沒辦法，能用的都用完了。乙：就
    是這樣子。甲：你用這一條是完全有效的嗎？乙：是的。甲
    ：你看這一陣子怎麼樣，因為毛仔他弟弟貓仔，要給我討了
    ，也是要給人家一個交代，一定是昆仔跟他說的。乙：喔，
    我感覺哪一台機械。甲：也不怎麼好。乙：是呀。甲：有的
    ，我有認識直接下去，直接就跳出來的那個。乙：有喔？甲
    ：有的，我有認識，不過給他們處理，要一份給人家。乙：
    沒差。甲：沒差，想看有沒有辦法賺到，自己來買一台，30
    幾萬。乙：有喔。甲：好啦，你若拿回來，馬上打給我。乙
    ：好」，業經原審當庭勘驗監聽錄音無誤。依其通聯內容客
    觀語意觀之，其有關製造MDMA因曬不乾及用烤箱亦無法改善
    及無法壓模、打錠等情，非但與證人何永發與潘柏宏上開證
    述相符，亦與扣案物品中之烤箱、成型壓模機、製藥模具若
    合符節。是證人何永發與潘柏宏於偵查中所為之證述，應堪
    採信，要難僅因渠等於審理中翻異前詞，而率意認定渠等於
    偵查中所為之證述不可採。原審對此未加審酌，非無違誤。
    (三)證人何永發與潘柏宏於偵查中之證述，既堪採信，則被告
    確曾與證人何永發與潘柏宏共同製造4 、500 顆搖頭丸，因
    太濕硬度不夠而棄置。是被告製造MDMA之犯行已達既遂之狀
    態，要難因扣案物品中無製造MDMA之原料或扣案製造器具無
    法檢出MDMA反應，而縱放被告曾經製造MDMA之犯行等為由，
    指摘原判決不當云云。然查：(一)扣案之粉末及壓模機、塑膠
    墊、製藥模具、塑膠板、塑膠盤攪拌容器，送請鑑定結果，
    均未驗出其上含有甲基安非他命或MDMA成分等情，因此證人
    何永發、潘柏宏於偵查中所述，其等曾使用上開扣案原料、
    工具製造第二級毒品MDMA等語，是否足採，即非無疑。(二)
    MDMA製造係以黃樟素為原料，經一系列蒸餾、異構化、氧化
    、胺化、氫化、純化等步驟而得，因此證人何永發與被告上
    開電話對話內容僅提及攪拌、日曬、吹乾等過程，自難認係
    在討論如何製造第二級毒品MDMA之過程。(三)證人何永發、潘
    柏宏雖證稱被告曾參與製造第二級毒品MDMA等語，然彼等因
    先後所述不符，且與扣案物品經鑑定結果，認無法製成第二
    級品MDMA等情，有所矛盾，其等所言即有瑕疵，難憑此遽認
    被告涉有共同製造第二級毒品之犯行，且縱認其等所言為真
    ，本件因無法透由扣案物品製造出第二級毒品MDMA。足見檢
    察官上訴，為無理由，應予駁回。
據上論斷，應依刑事訴訟法第368 條，判決如主文。
本案經檢察官陳建年到庭執行職務。
中　　華　　民　　國　　96　　年　　9 　　月　　10　　日
                  刑事第二庭  審判長法  官  林正雄
                                    法  官  陳啟造
                                    法  官  黃壽燕
以上正本證明與原本無異。
被告不得上訴。
檢察官如不服本判決應於收受本判決後10日內向本院提出上訴書
狀，其未敘述上訴理由者，並得於提起上訴後10日內向本院補提
理由書狀（均須按他造當事人之人數附繕本）「切勿逕送上級法
院」。
中　　華　　民　　國　　96　　年　　9 　　月　　10　　日
                                    書記官  梁雅華
